---
title: "第一次作业"
CJKmainfont: Songti SC
author: "刘琪"
date: "`r Sys.Date()`"
output:
  pdf_document:
    latex_engine: xelatex
  word_document:
    toc: yes
  html_document:
    code_folding: show
    fig_caption: yes
    fig_width: 10
    highlight: tango
    number_sections: yes
    theme: cosmo
    toc: yes
---
```{r setup, include = FALSE,echo = FALSE}
knitr::opts_chunk$set(echo = FALSE,error = FALSE, warning = FALSE, message = FALSE,
                      out.width = "100%", split = FALSE, fig.align = "center")
#load library
library(tidyverse)
library(kableExtra)
library(lubridate)
library(scales)
library(plotly)
library(patchwork)
library(ggrepel)
```

# 你的主要发现

1. 发现1
中商宿舍房价最高。
2. 发现2
阳逻地区平均房价最低。
3. 发现3
绝大部分的房子朝南。

# 数据介绍

本报告**链家**数据获取方式如下：
    
报告人在2023年9月12日获取了[链家武汉二手房网站](https://wh.lianjia.com/ershoufang/)数据。
    
- 链家二手房网站默认显示100页，每页30套房产，因此本数据包括3000套房产信息；
    
- 数据包括了页面可见部分的文本信息，具体字段及说明见作业说明。

 **说明：**数据仅用于教学；由于不清楚链家数据的展示规则，因此数据可能并不是武汉二手房市场的随机抽样，结论很可能有很大的偏差，甚至可能是错误的。
    
```{r}
# 载入数据和预处理

lj<- read_csv("C:/Users/86136/Desktop/2023-09-12_cleaned.csv")
# EDA ---------------------------------------------------------------------

## 如下语句可以解决画图中的中文显示问题，当然你可以用showtext包来解决

theme_set(theme(text = element_text(family="Songti SC",size = 10))) #这里family设置成你系统中的中文字体名。

# 做一些数据预处理，比如把字符型变成factor。

```

# 数据概览

数据表（lj)共包括`r names(lj)`等`r ncol(lj)`个变量,共`r nrow(lj)`行。表的前10行示例如下：

```{r}
lj %>% 
  head(10) %>%
  kable(caption = "武汉链家二手房") %>% 
  kable_styling()
```

各变量的简短信息：
```{r}
glimpse(lj)
```

各变量的简短统计：
```{r}
summary(lj)
```

可以看到：

- 直观结论1
  数据共包含3000行数据，包含小区名称、小区位置、房产总价、房子每平方单价等18个变量。

- 直观结论2
  武汉二手房单价均值为15148，中位数为14404，最高价为44656；
  武汉二手房总价均值为155.9万，中位数为137.0万，最高价为1380.0万；


# 探索性分析

#1、分析各区域的房产均价
```{r}
junjia <- lj %>%
  group_by(property_region) %>%
  summarise(avg_price_sqm = mean(price_sqm, na.rm = TRUE)) %>%
  arrange(desc(avg_price_sqm))
print(junjia)
```
发现：

-中北路房子的平均每平米房价最高。
-阳逻房子的平均每平米房价最低。


#2、分析各区域的房产房产平均面积
```{r}
mianji <- lj %>%
  group_by(property_region) %>%
  summarise(avg_building_area = mean(building_area, na.rm = TRUE)) %>%
  arrange(desc(avg_building_area))
print(mianji)
```
发现：

-汉口北房子的平均面积最大.

-古田房子的平均面积最小。


##3、每平米房价分析
```{r}
install.packages("ggplot2") 
library(ggplot2)
ggplot(lj, aes(x = price_sqm)) +
  geom_histogram(binwidth = 60, fill = "blue", ) +
  labs(title = "每平米房价直方图", x = "每平米房价", y = "房源数量")
```
发现：

- 每平米房价直方图，房价的分布不均匀，存在许多离散的尖峰，这可能表明数据中有许多异常值或极端值。

- 大部分的房价集中在较低的区间，随着价格的增加，房源数量逐渐减少。这种分布可能表明市场上大多数房产的价格相对较低，而高价位的房产数量相对较少。


##4、房产总价与房产总面积直接的关系
```{r}
ggplot(lj, aes(x=building_area, y=price_ttl)) +
  geom_point(color="blue",size=0.2) +geom_smooth(mapping=aes(x=building_area, y=price_ttl))+##散点图+回归线
   labs(title="房产总价与总面积的关系", x="总面积", y="房产总价")
```

发现：

- 从图中可以看出，房产总价随着总面积的增加而增加，这表明两者之间存在正相关关系。图中还绘制了一条蓝色的回归线，表示房产总价与总面积之间的线性趋势。回归线周围的灰色区域表示置信区间，反映了回归线的不确定性。

- 这张图表明房产的总面积越大，其总价也越高，这是房地产市场的一个常见现象。

## 变量...的数值描述与图形



## 探索问题1、卧室数量与起居室数量（几室几厅）与房产平均单价之间的关系？

```{r}
卧室数量与起居室数量（几室几厅）与房产平均单价直方图
lj$combination <- with(lj, paste(bedrooms, livingrooms, sep = "-"))

# 统计每种组合的平均单价
combination_price_sqm <- lj %>%
  group_by(combination) %>%
  summarise(average_price_sqm = mean(price_sqm, na.rm = TRUE))

# 绘制直方图
ggplot(combination_price_sqm, aes(x = combination, y = average_price_sqm, fill = average_price_sqm)) +
  geom_bar(stat = "identity", position = "dodge") +
  labs(title = "几室几厅与平均单价", 
       x = "几室几厅", 
       y = "平均单价")
```
```{r}
卧室数量与起居室数量（几室几厅）与房产单价散点图与回归线
lj$combination <- with(lj, paste(bedrooms, livingrooms, sep = "-"))

# 绘制散点图和回归线
ggplot(lj, aes(x=combination, y=price_sqm)) +
  geom_point(color="blue",size=0.1) +geom_smooth(mapping=aes(x=combination, y=price_sqm))+##散点图+回归线
   labs(title="几室几厅与单价", x="几室几厅", y="单价")
```
发现：

- 从直方图可以看出，不同户型组合的平均单价有显著差异。其中五室一厅户型的平均单价最高，而四室三厅户型的平均单价最低。这表明在市场上，五室一厅户型更昂贵或更稀缺，因此单价更高。

- 从散点可以看出，不同户型组合的单价分布范围很广。其中三室两厅户型的单价分布最为集中，而其他户型三室三厅及以上的单价分布则较为分散。这表明在市场上，某些特定户型的单价可能更加标准化或统一，而其他户型的单价则可能因位置、条件或其他因素而有较大差异。


## 探索问题2、卧室数量与起居室数量（几室几厅）哪种组合更受关注？
```{r}
几室几厅与关注度总和的关系

lj$combination <- with(lj, paste(bedrooms, livingrooms, sep = "-"))

# 统计每种组合的关注度
combination_followers <- lj %>%
  group_by(combination) %>%
  summarise(sum_followers = sum(followers, na.rm = TRUE))

# 绘制直方图
ggplot(combination_followers, aes(x = combination, y = sum_followers, fill = sum_followers)) +
  geom_bar(stat = "identity", position = "dodge") +
  labs(title = "几室几厅的关注度总和直方图", 
       x = "几室几厅", 
       y = "关注度总和")
```
```{r}
几室几厅与平均关注度的关系

lj$combination <- with(lj, paste(bedrooms, livingrooms, sep = "-"))

# 统计每种组合的关注度
combination_followers <- lj %>%
  group_by(combination) %>%
  summarise(average_followers = mean(followers, na.rm = TRUE))

# 绘制直方图
ggplot(combination_followers, aes(x = combination, y = average_followers, fill = average_followers)) +
  geom_bar(stat = "identity", position = "dodge") +
  labs(title = "几室几厅的关注度直方图", 
       x = "几室几厅", 
       y = "平均关注度")
```
发现：

- 不同户型的关注度有显著差异。例如，七室三厅户型的平均关注度最高，超过了30，而四室一厅户型的关注度最低。这表明在市场上，七室三厅户型可能更受欢迎或更稀缺，因此吸引了更多的关注。

- 三室两厅户型的关注度总和最高，接近8000，而其他户型的关注度总和相对较低。这表明在市场上，三室两厅户型可能更受欢迎或更常见，因此吸引了更多的关注。

---

# 发现总结

用1-3段话总结你的发现。
1、三室两厅户型的单价分布最为集中，且三室两厅户型的关注度总和最高，说明三室两厅为市面上的主流户型，价格也相对统一。
2、大部分买房者会选择三室两厅等主流户型，说明了三室两厅的性价比较高，其拥有适中的卧室数量和客厅数量，能满足正常的居住需求且价格偏差小，合适的面积也保证了总价不会太高，所以这类户型受到欢迎。
2、市场房源众多，价格受地段、户型等多方面影响。买房群体同样会考虑自身经济状况与家庭结构。整个市场里对于中等规模的户型有较高的需求，表明买房群体更倾向于购买舒适实用的房子。


